高雄高等行政法院裁定
111年度交抗字第11號
抗  告  人  陳瑋倫                                
相  對  人  高雄市政府交通局

代  表  人  張淑娟              
相  對  人  內政部警政署第四公路警察大隊

代  表  人  黃得彰              
相  對  人  法務部行政執行署高雄分署

代  表  人  張雍制              
上列當事人間交通裁決事件，抗告人對於中華民國111年6月16日
臺灣高雄地方法院110年度交字第439號行政訴訟裁定，提起抗告
，本院裁定如下：
　　主  文
一、抗告駁回。
二、抗告訴訟費用由抗告人負擔。 
　　理　由
一、按交通裁決事件之抗告，抗告法院認抗告為無理由者，應為
    駁回抗告之裁定，依行政訴訟法第237條之9第3項準用同法
    第272條規定，再準用民事訴訟法第495條之1第1項、第449
    條第1項規定自明。
二、原裁定以：抗告人不服交通事件裁決，提起撤銷訴訟，經臺
    灣高雄地方法院(下稱原審法院)民國111年5月13日110年度
    交字第439號行政訴訟裁定駁回原告之訴（下稱111年5月13
    日裁定）。抗告人不服，提起抗告，然111年5月13日裁定已
    於111年5月19日送達抗告人住所且由抗告人同居人收受，抗
    告人之抗告期間自裁定送達翌日起，經扣除在途期間8日（
    抗告人住所位於高雄市○○區），算至111年6月6日（星期一
    ）即已屆滿，抗告人遲至111年6月10日始提出抗告狀，顯已
    逾上開不變期間，抗告即非合法，應予駁回。
三、抗告意旨略謂：抗告人已先行致電原審法院之承辦書記官，
    說明工作繁忙，抗告狀應會晚幾日到。惟原審法院111年6月
    16日110年度交字第439號行政訴訟裁定(下稱原裁定)仍違法
    將抗告駁回，顯有違誤。
四、本院查：
  ㈠按「提起抗告，應於裁定送達後10日之不變期間內為之。」
    「提起抗告，應向為裁定之原行政法院或原審判長所屬行政
    法院提出抗告狀為之。」行政訴訟法第268條前段、第269條
    第1項分別定有明文。
　㈡原審法院111年5月13日裁定係於111年5月19日送達抗告人於
    原審起訴狀所載住所地址即高雄市○○區○○街00號，因未會晤
    抗告人，而由同居人收受，有送達證書附原審卷第141頁可
    查。是抗告人提起抗告之期間，應自111年5月20日起算，因
    抗告人住所地在高雄市岡山區，依行政法院訴訟當事人在途
    期間標準第2條第1款規定，應扣除在途期間8日，是計算至1
    11年6月6日（星期一）即已屆滿。惟抗告人遲至111年6月10
    日始向原審法院提起抗告，此有蓋用原審法院收文章戳之抗
    告狀存卷可按（原審卷第149頁）。其提起抗告顯已逾10天
    法定不變期間，顯非合法，則原審法院以原裁定駁回抗告，
    經核於法並無不合。又依行政訴訟法第269條第1項規定意旨
    ，應於當事人向原裁定法院提出抗告狀時，始發生阻止裁定
    確定之效力，抗告人主張已先行致電原審法院書記官云云，
    縱屬真實，亦不生提起抗告之效力。抗告論旨指摘原裁定於
    法有違，求予廢棄，難認有理由，應予駁回。
五、結論：抗告無理由。
中　　華　　民　　國　　111 　年　　10　　月　　3 　　日
            高雄高等行政法院第一庭
                        審判長法官　李　協　明
                              法官　邱　政　強
                              法官　孫　奇　芳
以上正本係照原本作成。
不得抗告。
中　　華　　民　　國　　111 　年　　10　　月　　3 　　日
                            書記官　宋　鑠　瑾